Minutes et répertoires du notaire Joseph GRELET, 18 août 1794 - 28 avril 1818 (étude XXXIII)
Archives nationales
- Répertoire(s) de Joseph GRELET, 20 août 1794 - 28 mai 1818; MC/RE/XXXIII/14 - MC/RE/XXXIII/15
  - Répertoire. an II, fructidor - 1807, 3 fructidor an II (20 août 1794) - 1807; MC/RE/XXXIII/14
    - Inventaire après décès: Lerot, Louis-François., 25 mars 1806
      inventaire après décès; Lerot, Louis-François
    - Inventaire après décès: Lefèvre, Etienne-Jean-Baptiste., 3 avril 1806
      inventaire après décès; Lefèvre, Etienne-Jean-Baptiste
    - Inventaire après décès de Marie Francois, Marie, épouse en 1ères noces de Jean-André Olivier, et de Anne Noël, épouse en 2e noces dudit Jean André Olivier., 2 juin 1806
      Le même jour, mariage dudit Jean André Olivier et de Rosalie Perine Josse.
      inventaire après décès; Francois, Marie; Olivier, Jean-André; Noël, Anne; Josse, Rosalie-Périne
    - Inventaire après décès: Baron, Jérôme-Clément., 2 juin 1806
      inventaire; Baron, Jérôme-Clément
    - Inventaire après décès: Thibault, Jean-Philippe., 18 juin 1806
      inventaire après décès; Thibault, Jean-Philippe
    - Inventaire après décès: Thibault, Philippe., 19 juin 1806
      inventaire; Thibault, Philippe
    - Inventaire après décès: Beugnon, François., 14 juillet 1806
      inventaire après décès; Beugnon, François
    - Inventaire après décès: Pigny, Jean., 5 août 1806
      inventaire après décès; Pigny, Jean
    - Inventaire après décès: Quielley, Jean-André., 11 août 1806
      inventaire après décès; Quielley, Jean-André
    - Inventaire après décès: Beaurain, Joseph., 1er octobre 1806
      inventaire après décès; Beaurain, Joseph
    - Inventaire après décès: Ledoux, Claude-Nicolas., 26 novembre 1806
      inventaire après décès; Ledoux, Claude-Nicolas
    - Inventaire après décès: Grandeulry, Sébastien. Gravilliers (rue des), n° 5., 4 décembre 1806
      inventaire après décès; Gravilliers (rue des); Grandeulry, Sébastien
    - Inventaire après décès: Michault de Massy, Louis-Marie., 20 décembre 1806
      inventaire après décès; Michault de Massy, Louis-Marie
    - Inventaire après décès: Darrois, Marie-Louise-Françoise. Chapelle, Pierre (veuve). Grand-Hurleur (rue du), n° 33., 30 décembre 1806
      inventaire après décès; Grand-Hurleur (rue du); Darrois, Marie-Louise-Françoise; Chapelle, Pierre
    - Inventaire après décès: Grouvelle, Marie-Elisabeth. Muyron, Antoine (veuve). Saint-Martin (rue), n° 138., 10 janvier 1807
      inventaire après décès; Saint-Martin (rue); Grouvelle, Marie-Elisabeth; Muyron, Antoine
    - Inventaire après décès: Canaple, Jean-François-Esprit. Saint-Martin (rue), n° 161., 13 janvier 1807
      inventaire après décès; Saint-Martin (rue); Canaple, Jean-François-Esprit
    - Inventaire après décès: Choppin, Antoinette-Elisabeth-Julie. Allard, Pierre-Louis (épouse). Saint-Denis (rue), n° 328., 17 janvier 1807
      inventaire après décès; Saint-Denis (rue); Choppin, Antoinette-Elisabeth-Julie; Allard, Pierre-Louis
    - Inventaire après décès: Blancart, François-Louis. Saint-Sauveur (rue), n° 7., 21 janvier 1807
      inventaire après décès; Saint-Sauveur (rue); Blancart, François-Louis
    - Inventaire après décès: Deglos, Jacques-Ambroise. Parc-Royal (rue du), n° 8., 22 janvier 1807
      inventaire après décès; Parc-Royal (rue du); Deglos, Jacques-Ambroise
    - Inventaire après décès: Brune, Jacques-Pacifique. Saint-Martin (rue), n° 33., 26 janvier 1807
      inventaire après décès; Saint-Martin (rue); Brune, Jacques-Pacifique
    - Inventaire après décès: Villarino, Antonio dit Antoni. Favart (rue), n° 4., 7 février 1807
      inventaire après décès; Favart (rue); Villarino, Antonio dit Antoni
    - Inventaire après décès: Felix, Marie-Françoise. Lardenois, Pierre (veuve). Boucheries-Saint-Germain (rue des), n° 15., 12 février 1807
      inventaire après décès; Boucheries-Saint-Germain (rue des); Felix, Marie-Françoise; Lardenois, Pierre
    - Inventaire après décès: Gabillon, Marie-Sophie. Robinet, Pierre (épouse). Folie-Méricourt (rue de la), n° 24., 17 février 1807
      inventaire après décès; Folie-Méricourt (rue de la); Gabillon, Marie-Sophie; Robinet, Pierre
    - Inventaire après décès: Dupuy, Jacques-René. Gravilliers (rue des), n° 29., 18 février 1807
      inventaire après décès; Gravilliers (rue des); Dupuy, Jacques-René
    - Inventaire après décès: Guérin, Marguerite-Constance. Boulle, Jean (veuve); Goujat dit Maillard, François (veuve). Grenier-Saint-Lazare (rue), n° 7., 3 mars 1807
      inventaire après décès; Grenier-Saint-Lazare (rue du); Guérin, Marguerite-Constance; Boulle, Jean; Goujat dit Maillard, François
    - Inventaire après décès: Lechevallier, Pierre., 11 mars 1807
      inventaire après décès; Lechevallier, Pierre
    - Inventaire après décès: Ballin, Victoire-Françoise. Rey, Joseph (épouse). Réunion (rue de la), n° 33., 6 mai 1807
      inventaire après décès; Réunion (rue de la); Ballin, Victoire-Françoise; Rey, Joseph
    - Inventaire après décès: Cousin, André-Joseph. Saint-Martin (rue), n° 149., 6 mai 1807
      inventaire après décès; Saint-Martin (rue); Cousin, André-Joseph
    - Inventaire après décès: Loyson, Charlotte-Madeleine. Béraud, Jean-François (épouse). Saint-Martin (rue), n° 165., 13 mai 1807
      inventaire après décès; Saint-Martin (rue); Loyson, Charlotte-Madeleine; Béraud, Jean-François
    - Inventaire après décès: Mallet, Nicolas-François. Ours (rue aux), n° 18., 11 juin 1807
      inventaire après décès; Ours (rue aux); Mallet, Nicolas-François
    - Inventaire après décès: Payen, Marie-Madeleine. Prévost, Louis-Jean (veuve). Saint-Martin (rue), n° 65., 7 septembre 1807
      inventaire après décès; Saint-Martin (rue); Payen, Marie-Madeleine; Prévost, Louis-Jean
    - Inventaire après décès: Achard, Jean-Pierre. Ecole (quai de l'), n° 8., 19 septembre 1807
      inventaire après décès; Ecole (quai de l'); Achard, Jean-Pierre
    - Inventaire après décès: Madeleine, Marie-Constance-Joséphine-Antoinette-Séraphine. Dolbeau, Jean-François (épouse). quincaillier (marchand). Saint-Martin (rue), n° 251., 10 octobre 1807
      inventaire après décès; Saint-Martin (rue); Madeleine, Marie-Constance-Joséphine-Antoinette-Séraphine; Dolbeau, Jean-François; commerçant
    - Inventaire après décès: Chertemps, Marie-Charlotte. Thibault, Jean-Philippe (veuve). Thérèse (rue), n° 4., 16 novembre 1807
      inventaire après décès; Thérèse (rue); Chertemps, Marie-Charlotte; Thibault, Jean-Philippe
    - Inventaire après décès: Larsonneur, Jean-Gabriel-Constantin. Lune (rue de la), n° 16., 16 décembre 1807
      inventaire après décès; Lune (rue de la); Larsonneur, Jean-Gabriel-Constantin
  - Répertoire. 1808, 2 janvier - 1818, 28 mai, 2 janvier 1808 - 28 mai 1818; MC/RE/XXXIII/15
    Répertoire des notaires Joseph Grelet (2 janvier 1808-27 avril 1818), Louis Vilcocq (28 avril-28 mai 1818).
    - Inventaire après décès: Besson, Charles. Neuve-Saint-Martin (rue), n° 30., 12 février 1808
      inventaire après décès; Neuve-Saint-Martin (rue); Besson, Charles
    - Inventaire après décès: Fretel, Marguerite. Baudin, Claude (épouse)., 19 février 1808
      inventaire après décès; Fretel, Marguerite; Baudin, Claude
    - Inventaire après décès: Dubray, Jacques-Laurent. Bonne-Nouvelle (boulevard de), n° 5., 8 mars 1808
      inventaire après décès; Bonne-Nouvelle (boulevard de); Dubray, Jacques-Laurent
    - Inventaire après décès: Thullau, Urbain., 24 mars 1808
      inventaire après décès; Thullau, Urbain
    - Inventaire après décès: Bourdon, Marie-Madeleine-Geneviève. Courbin, Jacques-Antoine (veuve). Croix des-Petits-Champs (rue), n° 51., 2 avril 1808
      inventaire après décès; Croix-des-Petits-Champs (rue); Bourdon, Marie-Madeleine-Geneviève; Courbin, Jacques-Antoine
    - Inventaire après décès: Rougé, François. meuble (marchand de). Réunion (rue de la), n° 45., 3 mai 1808
      inventaire après décès; Réunion (rue de la); Rougé, François; commerçant
    - Inventaire après décès: Delafosse, François-Martin-Augustin., 6 mai 1808
      inventaire après décès; Delafosse, François-Martin-Augustin
    - Inventaire après décès: Perrin, Marie-Colombe-Véronique. Mortier, Jean-Robert (épouse). Guéménée (cul de-sac), n° 4., 13 mai 1808
      inventaire après décès; Guéménée (impasse); Perrin, Marie-Colombe-Véronique; Mortier, Jean-Robert
    - Inventaire après décès: Gévaudan, Marguerite-Henriette. Scharff, François (veuve). Commerce (passage du), Phélipeaux (rue), n° 27., 11 juin 1808
      inventaire après décès; Commerce (passage du); Phélipeaux (rue); Gévaudan, Marguerite-Henriette; Scharff, François
    - Inventaire après décès: Tiersot, Marguerite-Julienne-Françoise. veuve de Dominique-d'Olgof. Voltaire (quai), n° 5., 15 juin 1808
      inventaire après décès; Voltaire (quai); Tiersot, Marguerite-Julienne-Françoise; Olgof, Dominique d'
    - Inventaire après décès: Regnard, Rosalie. Marentini, Jean-Baptiste-Joseph (épouse). Bondy (rue de), n° 52., 1er juillet 1808
      inventaire après décès; Bondy (rue de); Regnard, Rosalie; Marentini, Jean-Baptiste-Joseph
    - Inventaire après décès: Dambreville, Constant. Charnier des-Innocents (rue du), n° 5., 4 juillet 1808
      inventaire après décès; Charnier-des-Innocents (rue du); Dambreville, Constant
    - Inventaire après décès: Martineaux, François-Louis. Michel-Lepelletier (rue), n° 25., 1er août 1808
      inventaire après décès; Michel-Lepelletier (rue); Martineaux, François-Louis
    - Inventaire après décès: Cavenel, Marie-Jeanne. Abraham, André-Martin (veuve). Saint-Denis (rue)., 23 août 1808
      inventaire après décès; Saint-Denis (rue); Cavenel, Marie-Jeanne; Abraham, André-Martin
    - Inventaire après décès de Françoise-Félicité de Lafrenaye, épouse de Michel Dupont Caperoy. Saint-Martin (boulevard), n° 4., 30 août 1808
      inventaire après décès; Saint-Martin (boulevard); Lafrenaye, Françoise-Félicité de; Dupont Caperoy, Michel
    - Inventaire après décès: Bigard Delacour, Luc-Nicolas. Ours (rue aux), n° 6., 5 septembre 1808
      inventaire après décès; Ours (rue aux); Bigard Delacour, Luc-Nicolas
    - Inventaire après décès: Coffinet, Jean-Baptiste. Saint-Martin (rue), n° 152., 26 septembre 1808
      inventaire après décès; Saint-Martin (rue); Coffinet, Jean-Baptiste
    - Inventaire après décès: Perlin, Marie-Jeanne. Jolain, Claude (épouse). Saint-Honoré (rue), n° 94., 21 novembre 1808
      inventaire après décès; Saint-Honoré (rue); Perlin, Marie-Jeanne; Jolain, Claude
    - Inventaire après décès: Prochon, Madeleine. Duval, Jean-Charles (épouse). Temple (rue du), n° 32., 21 décembre 1808
      inventaire après décès; Temple (rue du); Prochon, Madeleine; Duval, Jean-Charles
    - Inventaire après décès: Goudet, Marie-Anne. Drougemont, Jean-Jacques (veuve). Harpe (rue de la), n° 58., 14 janvier 1809
      inventaire après décès; Harpe (rue de la); Goudet, Marie-Anne; Drougemont, Jean-Jacques
    - Inventaire après décès: Wipmer, Michel. Neuve-Saint-Gilles (rue), n° 8, hôtel de Venise., 23 janvier 1809
      inventaire après décès; Saint-Gilles (rue); Venise (hôtel de); Wipmer, Michel
    - Inventaire après décès: Jouard, Anne-Louise. Martin, Germain-Edme (veuve)., 13 mars 1809
      inventaire après décès; Jouard, Anne-Louise; Martin, Germain-Edme
    - Inventaire après décès: Lefèvre, Antoinette-Andrée. Proffit, François-Augustin (épouse). boucher (marchand). Saint-Martin (rue), n° 177., 21 mars 1809
      inventaire après décès; Saint-Martin (rue); Lefèvre, Antoinette Andrée; Proffit, François Augustin; boucher
    - Inventaire après décès: Fessard, Nicolas. Michel-le-Comte (rue), n° 24., 30 mars 1809
      inventaire après décès; Michel-Le-Comte (rue); Fessard, Nicolas
    - Inventaire après décès: Lecourt, Pierre-Toussaint. pharmacien. Saint-Martin (rue), n° 178., 3 avril 1809
      inventaire après décès; Saint-Martin (rue); Lecourt, Pierre-Toussaint; pharmacien
    - Inventaire après décès: Haye, Marie-Armande. Galland, Jean-Baptiste de (veuve). Pépinière (rue de la), n° 33., 5 avril 1809
      inventaire après décès; Pépinière (rue de la); Haye, Marie-Armande; Galland, Jean-Baptiste de
    - Inventaire après décès: Desmouceaux, Guillaume. Marché-Saint-Martin (rue du), n° 12., 10 avril 1809
      inventaire après décès; Saint-Martin (marché); Desmouceaux, Guillaume
    - Inventaire après décès: Duhamel, Nicolas. Vendôme (rue de), n° 3. Saint-Domingue., 10 avril 1809
      inventaire après décès; Vendôme (rue de); Hispaniola (île); Duhamel, Nicolas
    - Inventaire après décès: Boizot, François. Petit-Hurleur (rue du), n° 4., 13 avril 1809
      inventaire après décès; Petit-Hurleur (rue du); Boizot, François
    - Inventaire après décès: Thibault, Anne-Geneviève. Poullain, Nicolas-Charles (épouse). Bercy (rue de), n° 24., 29 avril 1809
      inventaire après décès; Bercy (rue de); Thibault, Anne-Geneviève; Poullain, Nicolas-Charles
    - Inventaire après décès: Reineit, Marie-Anne. Bourdillat, Jean-Pierre (épouse). Phélipeaux (rue), n° 22., 7 juin 1809
      inventaire après décès; Phélipeaux (rue); Reineit, Marie-Anne; Bourdillat, Jean-Pierre
    - Inventaire après décès: Delahaie, Marie-Marguerite. Gournay, François-Henri (épouse). Gravilliers (rue des), n° 62., 8 juin 1809
      inventaire après décès; Gravilliers (rue des); Delahaie, Marie-Marguerite; Gournay, François-Henri
    - Inventaire après décès: Dunet, Marguerite. Miaitte, Claude-Adrien (veuve); Gosse, Pierre (veuve). Saint-Denis (rue), n° 319., 14 juin 1809
      inventaire après décès; Saint-Denis (rue); Dunet, Marguerite; Miaitte, Claude-Adrien; Gosse, Pierre
    - Inventaire après décès: Gault, Claude. Mortellerie (rue de la), n° 131., 24 juin 1809
      inventaire après décès; Mortellerie (rue de la); Gault, Claude
    - Inventaire après décès: Gueneau, Claude-Alexandre. Ormesson (rue d'), n° 2, marché-Sainte-Catherine., 18 juillet 1809
      inventaire après décès; Marché-Sainte-Catherine (place du); Ormesson (rue d'); Gueneau, Claude-Alexandre
    - Inventaire après décès: Morand, Joseph. Galande (rue), n° 15., 2 août 1809
      inventaire après décès; Galande (rue); Morand, Joseph
    - Inventaire après décès: Normandie, Alexandre-Jean-Marie de. Mazarine (rue), n° 28., 11 août 1809
      inventaire après décès; Mazarine (rue); Normandie, Alexandre-Jean-Marie de
    - Inventaire après décès: Gautier, Hyacinthe-Nicolas. Vaugirard (rue de), n° 130., 24 août 1809
      inventaire après décès; Vaugirard (rue de); Gautier, Hyacinthe-Nicolas
    - Inventaire après décès: Bresse, François. Cloche-Perce (rue)., 7 septembre 1809
      inventaire après décès; Cloche-Perce (rue); Bresse, François
    - Inventaire après décès: Levolle, François-Marie. Saint-Martin (rue), n° 170., 25 octobre 1809
      inventaire après décès; Saint-Martin (rue); Levolle, François-Marie
    - Inventaire après décès: Plasson, Jacques. Saint-Denis (rue), n° 368., 30 octobre 1809
      inventaire après décès; Saint-Denis (rue); Plasson, Jacques
    - Inventaire après décès: Viltard, Marie-Victoire-Denise. Bonnefoy, Jean-François-Marie (épouse). Faubourg-du-Roule (rue du), hospice Beaujon., 3 novembre 1809
      inventaire après décès; Beaujon (hôpital); Faubourg-du-Roule (rue du); Viltard, Marie Victoire Denise; Bonnefoy, Jean François Marie
    - Inventaire après décès: Garnier, Sophie-Julie. Quantin, Jean-Pierre (épouse). Charenton (rue de), n° 98., 7 novembre 1809
      inventaire après décès; Charenton (rue de); Garnier, Sophie-Julie; Quantin, Jean-Pierre
    - Inventaire après décès: Laurant, Louis-Joseph. Faubourg-Saint-Denis (rue du), n° 83., 10 novembre 1809
      inventaire après décès; Faubourg-Saint-Denis (rue du); Laurant, Louis-Joseph
    - Inventaire après décès: Drieux, Charles-Denis. boucher (marchand). Faubourg-du-Temple (rue du), n° 10., 28 novembre 1809
      inventaire après décès; Faubourg-du-Temple (rue du); Drieux, Charles-Denis; boucher
    - Inventaire après décès: Dupuis, Marie-Jeanne. Alin, Louis-Nicolas (épouse). Greneta (rue), n° 12., 6 décembre 1809
      inventaire après décès; Greneta (rue); Dupuis, Marie-Jeanne; Alin, Louis-Nicolas
    - Inventaire après décès: Delanoy, Marie-Etienne. Faubourg-Saint-Laurent (rue du)., 27 janvier 1810
      inventaire après décès; Faubourg-Saint-Laurent (rue du); Delanoy, Marie-Etienne
    - Inventaire après décès de Alexandre Rouille de Blicourt. Coquerelle (impasse)., 2 mars 1810
      inventaire après décès; Coquerelle (impasse); Rouille de Blicourt, Alexandre
    - Inventaire après décès: Gaudet, Françoise. Bertheau, Etienne-Louis (épouse). Maire (rue au), n° 18., 23 mars 1810
      inventaire après décès; Maire (rue au); Gaudet, Françoise; Bertheau, Etienne-Louis
    - Inventaire après décès: Maingot, Marie-Marguerite. Saint-Antoine (rue), n° 134., 21 mai 1810
      inventaire après décès; Saint-Antoine (rue); Maingot, Marie-Marguerite
    - Inventaire après décès: Carpentier, Flore. Simonnet, Augustin-Balthazard (épouse). Neuve Saint Eustache (rue), n° 39., 25 mai 1810
      inventaire après décès; Neuve-Saint-Eustache (rue); Carpentier, Flore; Simonnet, Augustin-Balthazard
    - Inventaire après décès: Desvignes, Henri-Nicolas. Meslay (rue), n° 54., 25 mai 1810
      inventaire après décès; Meslay (rue); Desvignes, Henri-Nicolas
    - Inventaire après décès: Collet, Marie-Marguerite. Legrand, Claude (veuve). Saint-Martin (boulevard), n° 23., 28 mai 1810
      inventaire après décès; Saint-Martin (boulevard); Collet, Marie-Marguerite; Legrand, Claude
    - Inventaire après décès: Dehon, Jean-Baptiste-Joseph. Bondy (rue de), n° 38., 7 août 1810
      inventaire après décès; Bondy (rue de); Dehon, Jean-Baptiste-Joseph
    - Inventaire après décès: Phelizon, David. Montmartre (rue), n° 149., 14 août 1810
      inventaire après décès; Montmartre (rue); Phelizon, David
    - Inventaire après décès: Defer, Marie-Claire. Zacharie (rue), n° 9., 4 septembre 1810
      inventaire après décès; Zacharie (rue); Defer, Marie-Claire
    - Inventaire après décès: Savouré, Juste-Charles-Corneille. Faubourg-Poissonnière (rue du), n° 34., 12 septembre 1810
      inventaire après décès; Faubourg-Poissonnière (rue du); Savouré, Juste-Charles-Corneille
    - Inventaire après décès: Baudoin, Nicole-Joséphine. Ropicquet, Lambert-Joseph (épouse). Thionville (place de), n° 7., 14 septembre 1810
      inventaire après décès; Thionville (place de); Baudoin, Nicole-Joséphine; Ropicquet, Lambert-Joseph
    - Inventaire après décès: Derlin, Françoise-Charlotte. Oudinot duc de Reggio, Nicolas-Charles (épouse). maréchal de France., 22 septembre 1810
      30 novembre 1816, transport par le comte Pierre Pajol, lieutenant général, officier de la Légion d'honneur, et Marie-Elise Oudinot, RE/LIII/20. 29 décembre 1828, mariage de Georges Tom Hainguerlot, propriétaire, rue Chantereine, n° 35, et Stéphanie Oudinot, à Paris chez le duc de Reggio, son père, place de Vendôme, n° 9. A la suite du contrat, du 4 janvier 1829, signatures royales, RE/XXIV/22. 12 août 1836, liquidation de la succession de Marie-Louise Oudinot épouse de Claude-Pierre comte Pajol, rue de Lille, n° 1, RE/XLIV/18. 4 mai 1840, enchères d'un château à Créteil par Charles-Victor Pajol, RE/XLIV/19.
      inventaire après décès; cession; liquidation; acte de vente; contrat de mariage; Créteil (Val-de-Marne); Lille (rue de); Chantereine (rue); Vendôme (place); Derlin, Françoise Charlotte (1768-1810); Oudinot de Reggio, Nicolas Charles (1767-1847); Oudinot, Marie Louise (1790-1832); Pajol, Claude Pierre (1772-1844); Pajol, Charles Victor; Pajol, Pierre; Oudinot, Marie Elise; Hainguerlot, Georges Tom (1795-1868); Oudinot, Stéphanie (1808-1893); Charles X (roi de France, 1757-1836); officier (armée); officier général
    - Inventaire après décès: David, François-Martial. Bons-Enfants (rue des), n° 25., 29 septembre 1810
      inventaire après décès; Bons-Enfants (rue des); David, François-Martial
    - Inventaire après décès: Borel, André. Bac (rue du), n° 130., 31 octobre 1810
      inventaire après décès; Bac (rue du); Borel, André
    - Inventaire après décès: Antoine dit Dantoine, Louis-François. Malte (rue de), n° 8., 16 novembre 1810
      inventaire après décès; Malte (rue de); Antoine dit Dantoine, Louis-François; Dantoine, Louis-François
    - Inventaire après décès: Quihaut, Jean-Etienne. Perle (rue de la), n° 18., 6 décembre 1810
      inventaire après décès; Perle (rue de la); Quihaut, Jean-Etienne
    - Inventaire après décès: Gastellier, Jean-Etienne. Saint-Denis (rue), n° 347., 10 décembre 1810
      inventaire après décès; Saint-Denis (rue); Gastellier, Jean-Etienne
    - Inventaire après décès: Raffard Brienne, Jean-Sébastien. Saint-Dominique-d'Enfer (rue), n° 12., 16 janvier 1811
      inventaire après décès; Saint-Dominique-d'Enfer (rue); Raffard Brienne, Jean-Sébastien
    - Inventaire après décès: Lange, Jacques-Daniel. droguiste. Lombards (rue des), n° 12., 30 janvier 1811
      inventaire après décès; Lombards (rue des); Lange, Jacques-Daniel
    - Inventaire après décès: Blanchet, Alphonse-Pierre. Neuve-Sainte-Catherine (rue), n° 14., 11 mars 1811
      inventaire après décès; Neuve-Sainte-Catherine (rue); Blanchet, Alphonse-Pierre
    - Inventaire après décès: Boudin, Marie-Louise. Wafflart, Nicolas (veuve). Transnonain (rue), n° 18., 8 avril 1811
      inventaire après décès; Transnonnain (rue); Boudin, Marie-Louise; Wafflart, Nicolas
    - Inventaire après décès: Fort, Jean-Baptiste. Temple (rue du), n° 20., 30 avril 1811
      inventaire après décès; Temple (rue du); Fort, Jean-Baptiste
    - Inventaire après décès: Letueur, François. Quincampoix (rue), n° 35., 27 mai 1811
      inventaire après décès; Quincampoix (rue); Letueur, François
    - Inventaire après décès: Maréchal, Jean. Corderie (rue de la), n° 19., 30 mai 1811
      inventaire après décès; Corderie (rue de la); Maréchal, Jean
    - Inventaire après décès: Robin, Marie-Jeanne-Julie. Jamain, Claude-Isidore (épouse). Horloge (quai de l'), n° 27., 30 mai 1811
      inventaire après décès; Horloge (quai de l'); Robin, Marie-Jeanne-Julie; Jamain, Claude-Isidore
    - Inventaire après décès: Pasques, Geneviève-Antoinette. Durand, Alexandre (épouse), veuve de Georges-Jean Vacher. Thionville (rue de), n° 58., 31 mai 1811
      inventaire après décès; Thionville (rue de); Pasques, Geneviève-Antoinette; Durand, Alexandre; Vacher, Georges-Jean
    - Inventaire après décès: Didiot, Jean-Pierre. Four-Saint-Germain (rue du), n° 20., 11 juin 1811
      inventaire après décès; Four-Saint-Germain (rue du); Didiot, Jean-Pierre
    - Inventaire après décès de Suzanne de Varenne. Blanche de-Castille (rue), n° 20., 26 juin 1811
      inventaire après décès; Blanche-de-Castille (rue); Varenne, Suzanne de
    - Inventaire après décès: Villiers de Montaigu, Edme-Augustin de. Charonne (rue de), n° 3., 5 juillet 1811
      inventaire après décès; Charonne (rue de); Villiers de Montaigu, Edme-Augustin de
    - Inventaire après décès: Proffit, François-Augustin. boucher (marchand). Temple (boulevard du), n° 86., 20 juillet 1811
      inventaire après décès; Temple (boulevard du); Proffit, François Augustin; boucher
    - Inventaire après décès: Lefèvre, Jean. Argenteuil (rue d'), n° 8., 25 juillet 1811
      inventaire après décès; Argenteuil (rue d'); Lefèvre, Jean
    - Inventaire après décès: Raffard, Denis. Saint-Martin (rue), n° 175., 9 août 1811
      inventaire après décès; Saint-Martin (rue); Raffard, Denis
    - Inventaire après décès: Bonnevie, Pierre-Nicolas. Gonesse. et de Marie Angélique Dugué, sa veuve., 10 août 1811
      inventaire après décès; Gonesse (Val-d'Oise); Bonnevie, Pierre-Nicolas; Dugué, Marie-Angélique
    - Inventaire après décès: Louvier, Marie-Emilie. Lavalard, Jean-Baptiste (épouse). Quincampoix (rue), n° 32., 4 septembre 1811
      inventaire après décès; Quincampoix (rue); Louvier, Marie-Emilie; Lavalard, Jean-Baptiste